臺灣桃園地方法院刑事判決　　　　　　　　　　　　八十八年度訴字第一六五號
　　公　訴　人　臺灣桃園地方法院檢察署檢察官
　　被　　　告　癸○○
　　　　　　　　李汶哲律師
　　　　　　　　鄭懷君
　　被　　　告　卯○○
　　選任辯護人　丁○○律師
　　被　　　告　丑○○
　　選任辯護人　寅○○律師
右列被告等因偽造文書等案件，經檢察官提起公訴 (八十八年度偵字第七二五號、八
十八年度偵字第一三四一號、八十八年度偵字第三０六四號、八十八年度偵緝字第六
七八號)，本院判決如左：
    主  文
癸○○、卯○○共同連續行使偽造私文書，足以生損害於他人，均處有期徒刑壹年。
聯合信用卡中心八十八年一月三日、一月四日、一月五日之簽帳單「商店存根聯」共
八紙（如附表二所示商店名稱及遭冒名被害人姓名）上偽造之「林福松」、「楊家明
」、「劉鴻良」署押各壹枚、偽造之「黃俊榮」署押共貳枚及偽造之「黃武郎」署押
共枚，及如附表一所示之物，均沒收之。
丑○○無罪。
    事  實
一、癸○○、卯○○、綽號「阿海」之不詳姓名年籍成年男子，及另三名不詳姓名成
    年男子等人，意圖以偽造信用卡刷卡簽帳之方式來詐取財物，乃基於共同之犯意
    聯絡及行為分擔，先由癸○○於民國八十七年十二月間帶同卯○○向不知情之丑
    ○○借得新台幣（下同）五十萬元作為購買製造偽卡器材之資金後，隨即由癸○○以其名義於八十七年十二月二十八日，租得桃園縣桃園市○○街十九號三樓之
    十二之房屋一間，作為印製偽卡之及接聽商店查詢電話之處所，並由卯○○在該
    處申設「000000000」號免付費電話號碼，供商家查詢偽造信用卡之授
    權碼等資料，以博取商家信任；再由卯○○以前開資金購得如附表一所示之工具
    ，及由「阿海」提供偽造之「財團法人聯合信用卡處理中心」（下稱「聯合信用
    卡中心」）之「梅花圖型」服務標章模版、萬泰商業銀行（下稱「萬泰銀行」）
    服務標章之雷射標籤貼紙及信用卡空白卡各一批後，連續多次由卯○○負責將前
    開萬泰銀行雷射標籤貼於空白卡上、由「阿海」以機器打印卡號、由癸○○以網
    版印刷方式印上萬泰銀行名稱及聯合信用卡中心「梅花圖型」服務標章之分工方
    式，偽造以萬泰銀行名義發行之信用卡（信用卡正面印有偽造之「梅花圖型」及
    「萬泰銀行」標章、卡號，背面印有「000000000」號碼）十餘張。
二、嗣前開偽卡印製完成後，卯○○、癸○○、「阿海」及由「阿海」覓得之不詳姓
    名年籍成年男子（俗稱「車手」）數人間，基於行使前開偽造信用卡之概括犯意
    聯絡，自八十八年一月三日起，由卯○○留在上開租屋處接電話以應付店家查詢
    ，癸○○、「阿海」則與其他車手，分成數小組（或一人或三人不等），分頭持
    前開偽卡至各商店，連續多次刷卡購物（刷卡消費時、地、所購物品等，詳如附
    表二所示），當商店人員對信用卡之磁碼有疑問時，癸○○等人即表示可憑偽卡
    背面所載之免付費電話查證該信用卡之可否消費使用，卯○○並於接到各該商店
    查詢電話後，先對查詢者偽稱其係萬泰銀行信用卡部門之服務人員，並佯為查證
    後，即向商店人員表示該查證之信用卡沒問題等語，使各該商店人員陷於錯誤而
    讓癸○○等人順利刷卡購物，癸○○等車手即在各商店之簽帳單上，連續偽簽「
    黃俊榮」、「楊家明」、「林福松」、「黃武郎」及「劉鴻良」等署押後，交付
    各該商店人員收執，表示係「黃俊榮」等人本人刷卡支付價金之意，經各該商店
    人員核對署押後，誤認係「黃俊榮」等人本人所購買，除保留簽帳單之商店存根
    聯外，旋將癸○○等車手所購買之商品、前開偽造信用卡及簽帳單顧客存根聯各
    乙紙交付予與癸○○等車手，足以生損害於各該商店、「黃俊榮」等人本人、萬
    泰銀行對信用卡之管理及財團法人聯合信用卡處理中心對信用卡徵信之正確性。
    嗣於同年一月四日下午六時許，癸○○持偽造信用卡前往桃園縣桃園市○○路九
    ０二號「多巧通信器材有限公司」（下稱「多巧通信公司」），以前開方式購買
    「諾奇亞六一五０型」行動電話一支，並在簽帳單上偽簽「黃俊榮」之署押，佯
    以黃俊榮之名義消費詐財後，復預購摩托羅拉牌小海豚型之手機（公訴意旨誤載
    為「諾奇亞六一五０型」手機）六支，約定於翌日（即同年月五日）付款取貨，
    嗣經店內經理戊○○發覺偽卡有異而報警，並經警於翌日下午三時三十分許於前
    開店內查獲癸○○，循線搜查前開租屋處及卯○○位於桃園縣大園鄉建國八村一
    四五號住處，且扣得如附表一所示之物品後，而悉上情。
三、案經財團法人聯合信用卡處理中心告訴及桃園縣警察局移送臺灣桃園地方法院檢
    察署檢察官偵查起訴。
    理  由
壹、有罪部分：
一、訊據被告癸○○在警詢、偵查中及本院審理中固不否認其有持被告卯○○交付之
    偽造信用卡至多巧通信刷卡詐財，及被告卯○○於警詢、偵查中及本院審理中固
    不否認其係負責在前開租屋處貼雷射標籤及接聽電話等情，惟被告癸○○辯稱：
    其並未參與製造偽卡，其只負責刷卡消費，而在多巧通信公司刷過一次，還未取
    得財物就被抓到了云云；被告卯○○則辯稱：被告癸○○有參與刷卡過程，銀行
    名稱及商標均是癸○○用網版印刷印出的，製作偽卡工具是癸○○提供的，癸○○負責桃園、台中地區之盜刷，其只負責貼雷射標籤及接電話云云。經查：
（一）前開犯罪事實一所載製造偽卡之犯罪事實，業經被告卯○○、癸○○分別為前
      開自白明確，並有搜索扣押證明筆錄三份、現場照片八幀及如附表一所示之物
      扣案可稽。渠等所偽造之信用卡上，確實貼有偽造之聯合信用卡處理中心經經
      濟部智慧財產局（前中央標準局）發給之服務標章（註冊號數：000000
      00號）及萬泰銀行商標，而經本院以「異時異地隔離觀察法」，比較扣案偽
      卡上之「梅花圖型」服務標章與聯合信用卡中心經註冊登記之服務標章結果，
      認二者之外觀近似，足以使人有混同誤認之虞；此外，證人即萬泰銀行人員甲○○、證人即聯合信用卡中心人員己○○於警詢中指述前開商標遭偽造之情節
      明確，並有聯合信用卡中心九十一年八月十二日（九一）聯卡商管字第一０四
      號函及所附經濟部中央標準局服務標章註冊證乙份在卷可稽，顯見被告二人自
      白部分核與事實相符。另警方除在上開租屋處扣得如附表一編號一所示之偽造
      信用卡器械外，另在被告卯○○位於桃園縣大園鄉建國八村一四五號住處內，
      亦扣得如附表一編號二所示之物，則被告卯○○倘未參與信用卡之偽造過程，
      其住處內怎會有製造偽卡所用之空白卡及雷射標籤等物，是以被告卯○○、癸○○二人，確實涉有偽造信用卡之犯行，並無疑義。
（二）證人即多巧通信公司經理戊○○迭於警詢、偵查及本院審理中，證述被告癸○○於八十八年一月四日下午六時許，持偽造信用卡至其店內刷卡消費，並冒簽
      「黃俊榮」名義之簽帳單乙紙，表示為黃俊榮本人刷卡消費之意，被告癸○○
      並另預購六支手機，約定於翌日（即同年一月五日）取貨，嗣經證人戊○○報
      警後始於翌日下午三時三十分許於店內查獲被告癸○○等情綦詳，並有財團法
      人聯合信用卡中心九十一年九月十三日（九一）聯卡會計字第四七八號函附卷
      可稽，足堪認定被告癸○○於八十八年一月四日在多巧通信公司店內，確有持
      偽卡刷卡消費，並偽簽「黃俊榮」名義簽帳單之犯行無訛，至其於翌日雖未及
      刷卡即遭查獲，惟其早於同年一月四日即已向證人戊○○表示預購六支手機之
      意，顯已著手於詐欺取財之行為，嗣因遭警查獲而未遂之情節，亦堪認定，此
      外，復有搜索扣押證明筆錄三份及現場照片八幀附卷可稽，核與被告癸○○就
      此部分之自白相符，顯見被告確涉持偽卡消費詐財之犯行。
（三）證人即興盛銀樓店員子○○、證人即再新通信公司店員庚○○、證人即巧玉銀
      樓負責人辰○○、證人即軍正通信行負責人辛○○、證人即全能通訊行店員壬○○、證人即久和通信工程有限公司員工丙○○、證人即開利電信科技公司店
      員乙○○等九人於警詢中證述有不詳姓名年籍之成年男子持偽造信用卡至渠等
      店內刷卡購物，而渠等均係於撥打卡上所載之免付費電話查詢後，信以為真，
      始接受刷卡消費，因而受騙，而偽卡上所載之免付費電話均與被告卯○○、癸○○、「阿海」等人所申請之「000000000號」相同等情綦詳，並有
      渠等提供之偽卡簽帳單影本共七紙附卷可稽，是以，持偽卡至如附表二所示被
      害商家內刷卡詐財之不詳姓名年籍之人，應為與被告卯○○、癸○○及「阿海
      」間具有共同行使偽造信用卡之犯意聯絡及行為分擔之車手乙節，應可認定。
（四）警方查獲被告癸○○時，在其身上查獲偽造信用卡二張、空白簽帳單十一份及
      在其所駕駛之車牌號碼ＫＳ—一０六九號自用小客車上查獲偽造信用卡三張，
      其中二張（卡號分為：00000000000000號及00000000
      00000000號），卡面文字、圖樣印刷粗糙，背面簽名欄部位未貼印有
      各該銀行名稱之貼條，另一張（卡號：0000000000000000號
      ）信用卡卡面，不僅文字、圖樣印刷粗糙，且未印製聯合信用卡中心之梅花圖
      樣、所屬銀行之雷射商標及「ＶＩＳＡ」字樣，一望即知前開信用卡皆為尚未
      偽造完成之信用卡，另一張則為被告癸○○用以刷卡詐財上有「黃俊榮」署名
      之偽造信用卡，顯見前開在被告身上及所駕車輛上所扣得之卡片皆為偽造信用
      卡，足徵被告癸○○所收受之偽造信用卡非僅一張，其既持有前開偽造信用卡
      ，且其持卡消費時乃捏造「黃俊榮」之名義為之，顯見其對所持卡片皆為偽卡
      ，及持偽卡消費以詐取財物等情均知之甚稔，益徵其確有參與前開偽造信用卡
      之故意及犯行，非如其所辯未參與偽造信用卡過程，僅負責刷卡購物之行為而
      已，是其前開所辯，乃屬事後卸責之詞，不足採信。
（五）綜上所述，被告癸○○、卯○○確實有參與偽造信用卡後持以刷卡詐財之犯行
      ，渠等前開所辯，顯屬事後卸責之詞，委無足採。是本件事證明確，被告癸○○、卯○○二人之犯行均堪認定，應予依法論科。
二、被告卯○○、癸○○犯罪後，刑法第二百零一條之一第一項之規定，業於九十年
    六月二十日經增訂公布（同年月二十二日起生效施行），經本院比較修正前後處
    罰之輕重，以增訂前刑法第二百十條之規定對被告二人為有利，應依刑法第二條
    第一項但書之規定，從刑法第二百十條之規定處斷，合先敘明。
三、核被告癸○○、卯○○二人之所為，係犯刑法第二百十條偽造私文書罪、第二百
    十六條之行使偽造私文書罪、第三百三十九條第一項詐欺取財罪及商標法第六十
    二條第一款之仿冒商標罪。被告癸○○、卯○○、「阿海」與另三名不詳姓名年
    籍之成年男子等六人間，對前開偽造萬泰銀行信用卡後持以刷卡，並在各該商店
    簽帳單上偽簽「黃俊榮」等署押（如附表二編號一至八所示）後，將前開簽帳單
    交付各該商店人員，表示以「黃俊榮」等人之名義刷卡購物，致各該商店人員因
    陷於錯誤而交付財物之犯行，均有犯意聯絡及行為分擔，應依刑法第二十八條之
    規定論以共同正犯。又被告癸○○等「車手」於信用卡、簽帳單上分別偽造署押
    之行為係偽造私文書之部分行為，而渠等偽造信用卡及簽帳單後持以行使，偽造
    之低度行為均為行使之高度行為所吸收，均不另論罪。再被告卯○○、癸○○等
    人先後多次偽造信用卡及簽帳單等私文書後持以行使及詐欺取財既遂、未遂之犯
    行，均時間緊接，犯罪構成要件相同，顯係出於概括之犯意為之，均為連續犯，
    均應依刑法第五十六條之規定論以一罪之行使偽造私文書罪及詐欺取財既遂罪，
    並均加重其刑。另上開各罪間，有方法、目的之牽連關係，應依刑法第五十五條
    牽連犯之規定論以較重之連續行使偽造私文書罪。爰審酌被告卯○○、癸○○犯
    罪之動機、目的係為詐取他人財物以牟利，犯罪之手段則以偽造萬泰銀行信用卡
    、偽簽他人署押及偽造信用卡簽帳單後持以行使，俾以刷卡詐財、被告癸○○前
    無不良素行、被告卯○○及癸○○二人之品行、智識程度、渠等犯罪對萬泰銀行
    、各該商家及被害人所造成之損害及偽造信用卡足以擾亂社會金融秩序，對社會
    一般持卡消費之大眾造成恐慌，並渠等犯罪後之態度等一切情狀，分別量處如主
    文第一項所示之刑，以資懲儆。
四、偽造之聯合信用卡中心八十八年一月三日、一月四日、一月五日之簽帳單「商店
    存根聯」共八紙（如附表二所示商家名稱及遭冒明知被害人姓名），業經被告交
    付軍正通信行、巧玉銀樓、興盛銀樓、久和通信公司、多巧通信公司、全能通信
    行、再新通信行及開利通信公司等店家收執，已屬該店家所有，非被告所有之物
    ，自不得沒收；僅就其上偽造之「林福松」、「楊家明」、「劉鴻良」署押各乙
    枚、偽造之「黃俊榮」署押共二枚及偽造之「黃武郎」署名共三枚部分，依刑法
    第二百十九條規定宣告沒收。此外，如附表一所示之物，為被告卯○○、癸○○
    等人所有，係供前開犯罪所用之物，業經渠等供承在卷，均應依刑法第三十八條
    第一項第二款之規定，併予宣告沒收之。至前開簽帳單「顧客存根聯」共八紙，
    係被告癸○○等人偽造供犯罪之私文書，業經各該商店店員交付渠等持有，未經
    扣案，且已遭渠等丟棄，業據被告癸○○陳明在卷，其既已滅失，執行上顯有困
    難，自無庸依刑法第三十八條第一項第二款之規定宣告沒收，附此敘明。
貳、無罪部分：
一、公訴意旨略以：被告丑○○與同案被告癸○○、卯○○（二人另為有罪之認定，
    如前所述）等人共同謀議藉由以偽造之信用卡刷卡簽帳詐取不法利益，乃基於共
    同之概括犯意，由被告丑○○出資五十萬供購買機器設備之用，並約由被告癸○○、卯○○二人負責印製偽造之信用卡，被告癸○○隨即於八十七年十一月間，
    租得桃園市○○街十九號三樓之十二房子一間，提供印製偽卡之地下工廠用，且
    在該處申設「000000000」號免付費電話供人查詢之用，並購得如附表
    一所示之工具作為印製偽卡之用，而被告卯○○則另向不詳年籍綽號「阿海」之
    男子取得信用卡上之「雷射標籤」及向人購得信用卡空白卡各一批，用以製造偽
    卡，癸○○另取得由不詳年籍之人所仿冒「財團法人聯合信用卡處理中心」之註
    冊商標「梅花圖型」標章及「萬泰銀行」之商標模版，二人即在前址利用網版印
    刷之技術，連續多次印製仿冒之「萬泰銀行」信用卡，且在信用卡上印有仿冒之
    「梅花圖型」、「萬泰銀行」標章及以打孔機打印卡號，並在背面印上「000
    000000」號碼，供刷卡之商店人員查證之用。待印製完成十餘張偽卡後，
    癸○○、丑○○等人即與其所找來之不詳年藉男子數人（俗稱「車手」），基於
    共同之概括犯意聯絡，分成數小組（或一人或三人不等）至各商店以所偽造之信
    用卡，連續多次刷卡購物（刷卡之時、地、所購物品等，詳如附表二所示），當
    商店人員對信用卡之磁碼有疑問時，被告癸○○等人即表示可以偽卡背面所載之
    免付費電話查證該信用卡可否消費使用，而被告卯○○則留守在前開免付費電話
    所申設之地點（桃園市○○街十九號三樓之十二）接電話，並對查詢者謊稱其為
    萬泰銀行信用卡部門之服務人員，且表示該查證之信用卡沒問題等語，使各刷卡
    之商店人員陷於錯誤而讓被告癸○○等人順利刷卡購物，而癸○○等人即在各商
    店之簽帳單上，連續偽簽「黃俊榮」等信用卡持有人之署押，再持以行使交付各
    商店之店員，足以生損害於黃俊榮等人之權益，並使上開商店人員陷於錯誤而交
    付行動電話等商品，待取得所詐騙之財物後，即由被告癸○○等人變賣後均分花
    用。嗣於八十八年一月五日下午三時三十分許，被告癸○○持偽造信用卡至桃園
    市○○路九０二號「多巧通信器材有限公司」購買六支「諾奇亞六一五０型」行
    動電話時，遭店主發覺偽卡有異，乃報警循線而查獲，並扣得偽造之信用卡，再
    循線至桃園市○○街十九號三樓之十二製造偽卡處及被告卯○○住處扣得如附表
    一所示之物品等，因認被告丑○○亦涉有刑法第二百十條偽造私文書罪嫌、第二
    百十六條之行使偽造私文書罪嫌、第三百三十九條第一項詐欺取財罪嫌及商標法
    第六十二條第一款之仿冒商標罪嫌云云。
二、本件公訴人認被告丑○○涉有前開犯行，係以同案被告癸○○之供述及如附表一
    所示之物扣案，為其主要之論據。按犯罪事實應依證據認定之，無證據不得推定
    其犯罪事實，又不能證明被告犯罪者，應諭知無罪之判決，刑事訴訟法第一百五
    十四條、第三百零一條第一項分別定有明文。次按刑事訴訟法上證明之資料，無
    論其為直接證據或間接證據，均須達於通常一般之人均不致於有所懷疑，而得確
    信其為真實之程度，始得據為有罪之認定，若其關於被告是否犯罪之證明未能達
    此程度，而有合理性懷疑之存在，致使無從形成有罪之確信，根據「罪證有疑，
    利於被告」之證據法則，即不得遽為不利被告之認定，最高法院七十六年度台上
    字第四九八六號判例意旨可供參照。再按共同被告不利於己之陳述，固得採為其
    他共同被告犯罪之證據，惟此項不利之陳述，須無瑕疵可指，而就其他方面調查
    ，又與事實相符合者，始得採為其他共同被告犯罪事實之認定。最高法院四十六
    年台上字第四一九號判例意旨可供參照。末按刑事訴訟採職權調查主義，鑑定報
    告祇為形成法院心證之資料，對於法院之審判並無拘束力，故待證事項雖經鑑定
    ，法院仍應本於職權予以調查，以期發見事實之真相，不得僅以鑑定報告作為判
    決之唯一依據，合先敘明。
三、本件訊據被告丑○○則堅決否認上揭犯行，辯稱：其只是借五十萬元給癸○○，
    分三次以現金給付，癸○○說要用來做信用卡放款生意，但不知道癸○○是借錢
    偽造信用卡，其從頭到尾都沒有偽造信用卡及參與盜刷等語。經查：
（一）被告丑○○與同案被告癸○○係國中同學，而與同案被告卯○○則係於八十七
      年十一、二月間透過被告癸○○介紹而認識的乙節，業經被告丑○○、癸○○
      及卯○○陳明在卷，合先敘明。
（二）綜觀被告癸○○、卯○○於歷次訊問中就被告丑○○有無涉案之描述，被告癸○○固於八十八年一月八日警詢、同年一月二十九日、二月一日偵查中供述被
      告丑○○為偽造信用卡集團之主使者，負責中部地區之刷卡云云，惟其於本院
      審理中則堅決否認上情，供稱：被告丑○○僅係單純借五十萬元給其，並由其
      將錢交給同案被告卯○○，渠等僅向被告丑○○誆稱借錢係為做信用卡放款生
      意等語明確，核與同案被告卯○○於本院審理中供稱：渠等只是向被告丑○○
      借錢，渠等均在前開租屋處製作偽卡，其在租屋處未曾見過被告丑○○，亦未
      曾接過被告丑○○利用前開免付費電話打回之查詢電話等語相符，是同案被告
  癸○○之證詞，既有前開瑕疵，即無從作為認定被告丑○○有罪之憑據，首堪
      認定。
（三）證人即久和通信公司負責人丙○○分於八十八年一月八日於警詢中依警方提供
      之被告丑○○口卡片指認係被告丑○○至該店持偽卡消費無訛，嗣於同年三月
      十日於偵查中，復依被告丑○○於同年二月一日被查獲後所拍攝之近照再執前
      詞，指認係被告丑○○至該店刷卡等情明確；嗣證人丙○○於九十一年六月三
      日本院調查中，亦結證稱：「（問：是否記得那個人的長相？當時是如何指認
      ？）我不記得了。當時警察是拿口卡給我指認的，但我不記得警察拿幾張口卡
      片給我指認。」、「（問：提示陳文斌照片，是否為此人？）不是。」、「（
      問：提示卯○○的口卡，是否為此人？）不是。」、「（問：是否為現場在庭
      的被告？）比較像。」、「（問：提示丑○○的口卡片，是否為此人？）是。
      當時到我店裡的就是這個人，我也是指認這張口卡片。」、「（問：提示偵卷
      八十八年度偵字第三○六四號丑○○照片，到店裡的是不是這個人？）是。」
      等語在卷，直指被告丑○○係至其店內持偽卡消費詐財之人，惟被告丑○○對
      此則堅詞否認。審酌警方提供予證人丙○○指認之被告丑○○口卡片，其上所
      附被告丑○○照片所示年齡及相貌遠較被告丑○○之實際年齡為小、且影像模
      糊等情形，導致證人丙○○之指認恐因時、因地而有誤差，是以，本院實難僅
      憑證人丙○○之證述，作為認定被告丑○○確係持偽卡至久和通信公司內刷卡
      詐財之人之認定依據。
（三）本院將證人辰○○、丙○○所提載有「黃武郎」簽名之簽帳單（參八十八年度
      偵字第七二五號卷內第一三一頁、第一四一頁），連同被告丑○○當庭書寫之
      「黃武郎」簽名及其平日書寫資料，先後送法務部調查局及國防部憲兵司令部
      刑事鑑識中心進行筆跡鑑定，均經前開單位以送驗簽帳單為影本，且被告丑○○平日書寫字跡中並無可供比對之資料，認無法鑑定等情函覆，此有法務部調
      查局八十九年一月十三日（八九）陸字第八九００一二四二號函、八十九年三
      月二十二日（八九）陸（二）字第八九０一九五一二號函、八十九年四月七日
      （八九）陸（二）字第八九一二九六八六號函及國防部憲兵司令部刑事鑑識中
      心九十一年六月二十八日（九一）綱得字第０八四八０號鑑驗通知書附卷可稽
      ，然經本院將證人丙○○、辰○○提出之前開簽帳單上之「黃武郎」之簽名以
      肉眼觀察方式詳予比對結果，前開二簽帳單上「黃武郎」簽名之特徵、筆順、
      筆勢、轉折、勾勒方式及其神韻如出一轍，顯係同一人所簽，此有前開簽帳單
      二紙附卷可稽，惟經本院命被告丑○○於二分鐘內連續橫式書寫「黃武郎」三
      字二十遍後，持之核與前開簽帳單上之「黃武郎」簽名，以相同方式詳予比對
      結果，認二者之特徵、筆順、筆勢、轉折、勾勒方式及其神韻並不相似，實難
      認定係同一人所為。蓋一般人於自小習字迄長大成人之書寫過程中，其筆力、
      筆速、筆序等筆劃重要特性，多已養成習慣，除經刻意矯造掩飾外，甚難突為
      明顯之改變，而致筆跡相異，而就卷附前開簽帳單觀之，「黃武郎」三字之書
      寫筆劃順暢、並無扭捏停滯之感，顯見斯時簽名之人應係出自平日書寫習慣所
      為。另參諸本院歷次命被告丑○○當庭書寫「黃武郎」三字，被告丑○○除係
      使用與其在筆錄上簽名時相同之右手當庭書之外，且本院於九十一年八月二十
      六日庭訊中，復命其於二分鐘內連續橫式書寫「黃武郎」三字二十次，同時命
      在庭法警計時，被告丑○○並無多餘時間供其矯造掩飾其平日慣用字體，則其
      該次所書之「黃武郎」三字除與前開簽帳單上之「黃武郎」簽名顯然相異外，
      其三次不同時、地當庭書寫之「黃武郎」三字之特徵、筆順、筆勢、轉折、勾
      勒方式及其神韻則如出一轍，益徵被告丑○○當庭所書筆跡即為其平日書寫習
      慣，且核與前開簽帳單上之「黃武郎」簽名不同，從而，前開簽帳單亦不足作
      為認定被告丑○○確有於八十八年一月四日至久和通信公司店內持偽卡刷卡詐
      財之依據。
（四）綜上所述，前開證人丙○○之指認、被告癸○○之指訴及扣案簽帳單簽名欄之
      「黃武郎」簽名等直接證據，既有前開合理可疑之處，尚不得據以證明被告丑
      ○○是否犯罪，本院無從據以形成被告丑○○有罪之確信，根據「罪證有疑，
      利於被告」之證據法則，即不得遽為不利被告丑○○之認定。揆諸首揭說明及
      前開判例意旨，公訴人所舉之證據尚不足以證明被告丑○○確有參與前開行使
      偽造私文書等犯行；此外，又查無其他積極證據，足認被告確有公訴人所指之
      犯行，不能證明被告犯罪，依法應諭知無罪之判決。
據上論斷，應依刑事訴訟法第二百九十九條第一項前段、第三百零一條第一項，商標
法第六十二條第一款，刑法第十一條前段、第二條第一項但書、第二十八條、第五十
六條、第二百十六條、第二百十條、第三百三十九條第一項、第五十五條、第二百十
九條、第三十八條第一項第二款，罰金罰鍰提高標準條例第一條前段，判決如主文。
本案經檢察官崔秉君到庭執行職務。
中    華    民    國      九十一      年        十一    月      六      日
                              臺灣桃園地方法院刑事第一庭
                              審判長法  官  吳  爭  奇
                                    法  官  曾  雨  明
    法  官  胡  芷  瑜
右正本證明與原本無異。
如不服本判決，應於送達後十日內，向本院提出上訴狀。
                                    書記官  劉  晨  輝
中    華    民    國      九十一      年        十一    月      八      日
附錄論罪科刑引用法條：
中華民國刑法第二百十條
 (偽造變造私文書罪)
偽造、變造私文書，足以生損害於公眾或他人者，處五年以下有期徒刑。
中華民國刑法第二百一十六條
 (行使偽造變造或登載不實之文書罪)
行使第二百十條至第二百十五條之文書者，依偽造、變造文書或登載不實
事項或使登載不實事項之規定處斷。
中華民國刑法第三百三十九條
 (普通詐欺罪)
意圖為自己或第三人不法之所有，以詐術使人將本人或第三人之物交付者
，處五年以下有期徒刑、拘役或科或併科一千元以下罰金。
以前項方法得財產上不法之利益或使第三人得之者，亦同。
前二項之未遂犯罰之。
商標法第六十二條：
意圖欺騙他人，有左列情事之一者，處三年以下有期徒刑、拘役或併科新台幣二十萬
元以下罰金：
一、於同一商品或類似商品，使用相同或近似於他人註冊商標之圖樣者。
二、於有關同一商品或類似商品之廣告、標帖、說明書、價目表、或其他文書，附加
    相同或近似於他人註冊商標圖樣而陳列或散布者。
【附表一】
  ┌───┬────────┬───────┬─────────────┐
  │編號  │扣押時間        │ 扣押地點     │ 扣押物品名稱及數量       │
  ├───┼────────┼───────┼─────────────┤
  │ 一   │八十八年一月五日│ 桃園市○○路 │ 空白簽帳單十一張         │
  │      │下午三時三十分許│ 九０二號     │                          │
  ├───┼────────┼───────┼─────────────┤
  │ 二   │同右            │ 同右         │ 信用卡五張               │
  ├───┼────────┼───────┼─────────────┤
  │ 三   │八十八年一月五日│ 桃園市○○街 │ 電話四具                 │
  │      │下午五時三十分  │ 十九號三樓之 │                          │
  │      │                │ 十二         │                          │
  ├───┼────────┼───────┼─────────────┤
  │ 四   │同右            │ 同右         │ 電話總機一組             │
  ├───┼────────┼───────┼─────────────┤
  │ 五   │同右            │ 同右         │ 網板印刷台一組           │
  ├───┼────────┼───────┼─────────────┤
  │ 六   │同右            │ 同右         │ 網板七張                 │
  ├───┼────────┼───────┼─────────────┤
  │ 七   │同右            │ 同右         │ 油潻三罐                 │
  ├───┼────────┼───────┼─────────────┤
  │ 八   │同右            │ 同右         │ 吹風機一台               │
  ├───┼────────┼───────┼─────────────┤
  │ 九   │同右            │ 同右         │ 電熨斗一台               │
  ├───┼────────┼───────┼─────────────┤
  │ 十   │同右            │ 同右         │ 信用卡半成品九十五張     │
  ├───┼────────┼───────┼─────────────┤
  │ 十一 │同右            │ 同右         │ 行動電話三具             │
  ├───┼────────┼───────┼─────────────┤
  │ 十二 │同右            │ 同右         │ 呼叫器一只               │
  ├───┼────────┼───────┼─────────────┤
  │ 十三 │同右            │ 同右         │ 簽帳單八十三張           │
  ├───┼────────┼───────┼─────────────┤
  │ 十四 │同右            │ 同右         │ 信用卡帳號號碼十八張     │
  ├───┼────────┼───────┼─────────────┤
  │ 十五 │同右            │ 同右         │ 信用卡圖案影本四張       │
  ├───┼────────┼───────┼─────────────┤
  │ 十六 │同右            │ 同右         │ 授權碼筆記本一本         │
  ├───┼────────┼───────┼─────────────┤
  │ 十七 │同右            │ 同右         │ 雷射標籤七枚             │
  ├───┼────────┼───────┼─────────────┤
  │ 十八 │同右            │ 同右         │ 房租契約書一本           │
  ├───┼────────┼───────┼─────────────┤
  │ 十九 │八十八年一月五日│ 大園鄉建國八 │ 空白卡四盒               │
  │      │下午七時三十分許│ 村一四五號   │                          │
  ├───┼────────┼───────┼─────────────┤
  │ 二十 │同右            │ 同右         │ 有卡號空白卡二張         │
  ├───┼────────┼───────┼─────────────┤
  │ 二一 │同右            │ 同右         │ 雷射標籤十九張           │
  ├───┼────────┼───────┼─────────────┤
  │ 二二 │同右            │ 同右         │ 簽帳單十二張             │
  └───┴────────┴───────┴─────────────┘
【附表二】
 ┌─┬───────┬────────┬──────┬───┬────┐
 │編│ 犯罪時間     │ 犯罪地點       │ 詐得財物   │偽簽  │ 備註   │
 │號│ │                │            │姓名  │        │
 ├─┼───────┼────────┼──────┼───┼────┤
 │一│八八年一月三日│ 台中縣豐原市中 │小海豚行動電│黃俊榮│八八年偵│
 │  │下午四時許    │ 正路四四八號   │話二支及易付│      │字第七二│
 │  │              │ 「軍正通信行」 │卡共三八００│      │五號第一│
 │  │              │                │０元        │      │三四頁  │
 ├─┼───────┼────────┼──────┼───┼────┤
 │二│八八年一月四日│ 桃園市○○路一 │金飾共      │黃武郎│八八年偵│
 │  │下午二時      │ 六六號         │七二０四八元│      │字第七二│
 │  │              │ 「巧玉銀樓」   │            │      │五號第一│
 │  │              │                │            │      │三一頁  │
 ├─┼───────┼────────┼──────┼───┼────┤
 │三│八八年一月四日│ 桃園市○○路二 │金飾共      │林福松│八八年偵│
 │  │下午三時三十分│ 三七號         │五二八００元│     │字第七二│
 │  │許            │ 「興盛銀樓」   │            │      │五號第一│
 │  │              │                │            │      │二五頁  │
 ├─┼───────┼────────┼──────┼───┼────┤
 │四│八八年一月四日│ 中壢市○○路二 │小海豚行動電│黃武郎│八八年偵│
 │  │下午五時許    │ 一九號         │話二支共    │      │字第七二│
 │  │              │ 「久和通信公司 │三００００元│      │五號第二│
 │  │              │                │            │      │四一頁  │
 ├─┼───────┼────────┼──────┼───┼────┤
 │五│八八年一月四日│ 桃園市○○路九 │諾奇亞行動電│黃俊榮│        │
 │  │下午六時許    │ ０二號         │話一支      │      │        │
 │  │              │ 「多巧通信公司 │一九八００元│      │        │
 │  │              │                │            │      │        │
 ├─┼───────┼────────┼──────┼───┼────┤
 │六│八八年一月四日│ 台北縣三重市三 │小海豚二支共│劉鴻良│八八年偵│
 │  │下午六時許    │ 民街三０七號   │二八０００元│      │字第七二│
 │  │              │ 「全能通信行」 │            │      │五號第一│
 │  │              │                │            │      │三七頁  │
 ├─┼───────┼────────┼──────┼───┼────┤
 │七│八八年一月四日│ 台北縣新店市北 │諾奇亞及小海│楊家明│八八年偵│
 │  │下午八時許    │ 新路三段一六一 │豚行動話共  │      │字第七二│
 │  │              │ 號「再新通信行 │四六五００元│      │五號第一│
 │  │              │                │            │      │ 二八頁 │
 ├─┼───────┼────────┼──────┼───┼────┤
 │八│八八年一月五日│ 彰化市○○路一 │諾奇亞、小海│黃武郎│八八年偵│
 │  │上午十一時三十│ 六五號         │豚行動電話共│      │字第七二│
 │  │分許          │ 「開利通信公司 │八六五００元│      │五號第一│
 │  │              │                │ │      │四八頁  │
 ├─┼───────┼────────┼──────┼───┼────┤
 │九│八八年一月五日│ 桃園市○○路九 │小海豚六支共│      │        │
 │  │下午三時三十分│ ０二號「多巧通 │八０四００元│      │        │
 │  │許            │ 信公司」       │（預購，因為│      │        │
 │  │              │                │警查獲而未遂│      │        │
 └─┴───────┴────────┴──────┴───┴────┘
